zh-TW: 陶笛音室數: 雙腔; 多腔 (5 個以上); 四腔; 單腔; 三腔; 其他
de: Anzahl der Okarinakammern: Doppelkammer; Mehrkammer (5+); Vierfachkammer; Einzelkammer; Dreifachkammer; Andere
vi: Số lượng phòng Ocarina: Khoang đôi; Đa khoang (5+); Khoang bốn; Khoang đơn; Khoang ba; Khác
tr: Okarina odası sayısı: Çift odacıklı; Çok odacıklı (5+); Dört odacıklı; Tek odacıklı; Üç odacıklı; Diğer
ru: Количество камер окарины: Двухкамерная; Многокамерная (5+); Четырехкамерная; Однокамерная; Трехкамерная; Другое
en: Ocarina chamber count: Double chamber; Multi-chamber (5+); Quad chamber; Single chamber; Triple chamber; Other
ja: オカリナのチャンバー数: ダブルチャンバー; マルチチャンバー (5つ以上); クアッドチャンバー; シングルチャンバー; トリプルチャンバー; その他
da: Antal kamre i ocarina: Dobbelt kammer; Flere kamre (5+); Fire kamre; Enkelt kammer; Tre kamre; Andet
ko: 오카리나 챔버 수: 이중 챔버; 다중 챔버(5개 이상); 쿼드 챔버; 단일 챔버; 트리플 챔버; 기타
it: Numero di camere dell'ocarina: Camera doppia; Multicamera (5+); Camera quadrupla; Camera singola; Camera tripla; Altro
nb: Ocarina-kammerantall: Dobbeltkammer; Multikammer (5+); Firekammer; Enkeltkammer; Trippelkammer; Annet
pt-BR: Ocarina contagem de câmaras: Câmara dupla; Várias câmaras (5+); Câmara quádrupla; Câmara única; Câmara tripla; Outro
lt-LT: Okarinos kamerų skaičius: Dviejų kamerų; Daugiakamerė (5 ir daugiau); Keturių kamerų; Vienos kameros; Trijų kamerų; Kita
pt-PT: Contagem de câmaras da ocarina: Câmara dupla; Múltiplas câmaras (5+); Câmara quádrupla; Câmara única; Câmara tripla; Outro
th: จำนวนห้องโอคาริน่า: สองช่องเสียง; หลายช่องเสียง (5+); สี่ช่องเสียง; ช่องเสียงเดี่ยว; สามช่องเสียง; อื่นๆ
sl-SI: Število komor okarine: Dvojna komora; Večkomorno (5+); Štiri komore; Ena komora; Tri komore; Drugo
ro-RO: Numărul camerelor ocarinei: Cameră dublă; Camere multiple (5+); Cameră cvadruplă; Cameră simplă; Cameră triplă; Altele
hr-HR: Broj komora okarine: Dvostruka komora; Više komora (5+); Četverostruka komora; Jedna komora; Trostruka komora; Ostalo
nl: Ocarina kamertelling: Dubbele kamer; Meerdere kamers (5+); Vier kamers; Enkele kamer; Drie kamers; Overig
sk-SK: Počet komôr okaríny: Dvojkomorová; Viacokomorová (5+); Štvorkomorová; Jednokomorová; Trojkomorová; Iný
zh-CN: 陶笛腔室数: 双腔; 多腔 (5+); 四腔; 单腔; 三腔; 其他
el: Αριθμός θαλάμων οκαρίνας: Διπλός θάλαμος; Πολλαπλοί θάλαμοι (5+); Τετραπλός θάλαμος; Μονός θάλαμος; Τριπλός θάλαμος; Άλλο
sv: Antal kammare för okarina: Dubbelkammare; Flerkammare (5+); Fyrkammare; Enkelkammare; Trekammare; Övrigt
fi: Okariinan kammioiden määrä: Kaksikammioinen; Monikammioinen (5+); Nelikammioinen; Yksikammioinen; Kolmikammioinen; Muu
es: Cantidad de cámaras de la ocarina: Doble cámara; Multicámara (5+); Cámara cuádruple; Cámara única; Triple cámara; Otro
fr: Nombre de chambres de l’ocarina: Double chambre; Multi-chambres (5+); Quadruple chambre; Chambre simple; Triple chambre; Autre
pl: Liczba komór okaryny: Podwójna komora; Wielokomorowa (5+); Poczwórna komora; Pojedyncza komora; Potrójna komora; Inne
cs: Počet komor okaríny: Dvě komory; Více komor (5+); Čtyři komory; Jedna komora; Tři komory; Ostatní
bg-BG: Брой камери на окарината: Двойна камера; Многокамерна (5+); Четворна камера; Единична камера; Тройна камера; Друго
hu: Okarina kamraszáma: Kétkamrás; Többkamrás (5+); Négykamrás; Egykamrás; Háromkamrás; Egyéb